Inventaris van het archief van het Kantongerecht te Gorinchem, (1935) 1940-1949 (1954)
Nationaal Archief, Den Haag
Kantongerecht Gorinchem [periode 1940-1949]
Kantongerecht Gorinchem, 1940-1949
oudste stuk - jongste stuk: 1935-1954
merendeel 1940-1949
37012
43 inventarisnummers; 2,60 meter
Normale geschreven, getypte en gedrukte documenten, geen bijzondere handschriften.
Nationaal Archief, Den Haag
Kantongerecht te Gorinchem
In het archief (waarvan de stukken inhoudelijk dateren uit 1935 - 1954) bevinden zich de registers van de strafzaken. Van de burgerlijke zaken bevat het archief onder andere audiëntiebladen en dossiers, met registers van vonnissen als toegang hierop. Van de pachtzaken zijn er ook onder meer audiëntiebladen, dossiers, beschikkingen en vonnissen. De buitengerechtelijke zaken bevatten registers voor akten en beschikkingen en voogdijregisterkaarten.
Archiefvorming
Geschiedenis van de archiefvormer
Organisatie van de rechterlijke macht en territoriale indeling
Jurisdictiegebied
Bij wet van 17 november 1933, Stbl. 603, houdende nieuwe vaststelling van het rechtsgebied en de zetels der rechtbanken en kantongerechten, behorende tot het gerechtshof te 's-Gravenhage, wordt het rechtsgebied van het kanton Gorinchem (3e kanton) opnieuw vastgesteld. Deze wet trad in werking op 1 januari 1934.
Het omvat dan de gemeenten:
Almkerk; Ameide; Arkel; Asperen; Giessen-Nieuwkerk, Gorinchem; Hardinxveld; Heukelum; Herwijnen; Hoogblokland; Hoornaar; Kedichem; Leerbroek; Leerdam; Meerkerk; Nieuwland; Noordeloos; Schelluinen; Schoonrewoerd; Tienhoven; Vuren; de Werken en Sleeuwijk; Werkendam; Woudrichem.
In 1940 is er het besluit van de Secretaris-Generaal van het departement van justitie betreffende wijzigingen van de rechterlijke indeling. (Stbl. S 207).
Op grond van § 1 der Verordening no. 23/1940 en in overeenstemming met de §§ 2 en 3 der Verordening no. 3/1940 van den rijkscommissaris voor het bezette Nederlandse gebied wordt bepaald:
de gemeenten van het kanton Gorinchem, gelegen in de provincie Noord-Brabant, gaan over naar het kanton 's-Hertogenbosch
de gemeenten van het Kanton Utrecht, gelegen in de provincie Zuid-Holland ten zuiden van de Lek, gaan over naar het Kanton Gorinchem.
Dit trad op 15 januari 1941 in werking en blijft van kracht tot 10 augustus 1951. Dan wordt het rechtsgebied van het kanton Gorinchem (3e kanton) opnieuw vastgesteld. (Stbl. 347).
Functionarissen en hun taak
Kantonrechters en kantonrechters-plaatsvervanger
Kantonrechters worden sinds 1877 voor hun leven (voordien voor een periode van vijf jaar) benoemd door de Kroon, na een voordracht van de rechtbank, en ontslagen bij het bereiken van de zeventigjarige leeftijd.
Vereist is het Nederlanderschap, een leeftijd van minstens 25 jaar en een doctoraat in de rechtswetenschap of meestertitel in de rechten bij een Nederlandse universiteit (het laatste sinds 1877).
De kantonrechter is een alleensprekend rechter.
In 1933 komt hierin wat pachtzaken betreft verandering met de instelling bij elk kantongerecht van een kamer voor crisis-pachtzaken ingevolge de crisis-pachtwet van 1932, stbl. 301. De kantonrechter is voorzitter van deze kamer, die verder bestaat uit twee niet tot de rechterlijke macht behorende personen, deskundig ten aanzien van de verhoudingen op landbouwgebied, benoemd door de Kroon, na advies ingewonnen te hebben van Gedeputeerde Staten.
Ingevolge de Pachtwet 1937 (Stb. 205) wordt bij elk kantongerecht een pachtkamer ingesteld, bestaande uit de kantonrechter als voorzitter en twee niet tot de rechterlijke macht behorende personen, deskundig ten aanzien van de verhoudingen op pachtgebied, benoemd door de Kroon voor vijf jaar, na advies ingewonnen te hebben van Gedeputeerde Staten.
Bij verhindering of afwezigheid van de kantonrechter (en er is geen andere kantonrechter in het kanton) treedt een plaatsvervanger naar rang van benoeming op. De vereisten voor de betrekking van plaatsvervanger zijn anders dan die voor de kantonrechter in vaste dienst.
Voor hen gelden de eisen van Nederlanderschap en een minimumleeftijd van 23 jaar.
Zij worden telkens, na voordracht van de kantonrechter, door de Koning(in) voor 5 jaar benoemd en zijn bij aftreding weer benoembaar. Bij het bereiken van de zeventigjarige leeftijd worden zij door de Koning(in) ontslagen.
Griffiers
De Griffier (en sinds 1877 de substituut-griffier) worden benoemd door de Kroon. Tot 1877 zijn de eisen van benoembaarheid van de griffier het Nederlanderschap en de leeftijd van tenminste 23 jaar (meerderjarigheid). Bij de wetswijziging van 1877 wordt daarenboven vereist een doctoraat in de rechtswetenschappen.
Bij afwezigheid van de griffier wordt tot wederopzegging toe, een waarnemend-griffier benoemd. Deze wordt benoemd en beëdigd door de kantonrechter. De waarnemend-griffier moet minstens 23 jaar oud zijn en ingezetene zijn van het kanton.
De taken van de griffier zijn in diverse wetten geregeld.
De hoofdtaak is van het begin tot het einde van de terechtzitting aanwezig te zijn en de zaken schriftelijk vast te leggen. Hij maakt de processen-verbaal van de zitting alsmede de minuut-vonnissen. Ook maakt hij akten en beschikkingen. Tot de overige taken behoort het beheer van de griffie, bestaande onder andere uit het open houden van de griffie gedurende de voorgeschreven uren, beheer van gelden, ook die ter griffie gedeponeerd, het bewaren van de minuten, registers en stukken behorende tot het kantongerecht.
Met name dient genoemd te worden het bijhouden van een repertoire, waarin dagelijks wordt genoteerd de dagtekening en aard van de opgemaakte akten, processen-verbaal en vonnissen in civiele zaken, met de namen der partijen.
Griffie-ambtenaren
Deze worden aangesteld door de minister van justitie (sinds 1910, voordien door de griffier) en verrichten werkzaamheden ten behoeve van de interne dienst van het kantongerecht en de griffie.
Deurwaarders
Deze worden benoemd door de minister van Justitie (eerder door de rechtbank) en moeten naast het uitbrengen van exploten en dergelijke ook dienst doen ter terechtzitting.
Het Openbaar Ministerie
Het Openbaar Ministerie maakt geen deel uit van het kantongerecht. Tot 1877 wordt opgetreden namens het openbaar ministerie bij het kantongerecht door de burgemeester van de gemeente waarin het kantongerecht zitting heeft, of door de commissaris van politie of door een, met toestemming van de procureur-generaal bij het gerechtshof, bijzonder persoon.
In 1877 wordt de functie van ambtenaar van het openbaar ministerie bij het kantongerecht ingesteld.
Deze ambtenaar voert namens het openbaar ministerie het woord op de strafzittingen van het kantongerecht.
Overzicht van namen van leden van de rechterlijke macht over de periode 1940-1949 in het Kantongerecht te Gorinchem
Kantonrechter
Mr. E.R. van Eibergen Santhagens
Kantonrechter-plaatsvervangers
Mr. J.A. Overwater
Mr. C. Vervoorn
Mr. G.C. Weidner
Mr. E.J.E.G. Vonkenberg
Mr. D. Huurman
Griffier
Mr. J.C. Temminck
Deurwaarder
P. van Leeuwen (wnd) te Sliedrecht
Pachtkamer
Eerste lid
A. Oudijk te kedichem
Plaatsvervangend eerste lid
W. Boer te Giessen-Nieuwkerk
P. de Jong
D. Hakkesteegt te Hoornaar
F.A. den Hartogh te Lexmond
Tweede lid
A.C. Vermeulen te Kedichem
Plaatsvervangend tweede lid
G. de Jong te Almkerk
G. de Vor te Vianen
Ambtenaar van het Openbaar Ministerie voor de kantons Dordrecht, Oud-Beijerland en Gorinchem
Mr. J.P. van der Meulen en H. van Zeggeren te Dordrecht.
Zitting voor burgerlijke zaken, maandag 10.30 uur; eerste dinsdag van iedere maand, 10 uur.
Extra judiciële werkzaamheden, maandag na afloop civiele zaken.
Pachtkamer, als regel de eerste maandag van de maand, 13 uur.
Zittingen worden gehouden in een der bovenlokalen van het Stadhuis aan de Markt.
Wenken voor het onderzoek in de archieven
Procedures strafzaken
De strafzaken worden in eerste instantie ingeschreven in een register (zie inv.nrs. 42-43) dat gehouden wordt door het Openbaar Ministerie. In dit register worden allerlei gegevens vermeld: de dader, de overtreding, de naam van de verbalisant, de transactie of sepot en de uitspraak van de kantonrechter.
De procedure voor de terechtzitting begint met een dagvaarding van het Openbaar Ministerie waarin een opgave van het ten laste gelegde feit en ook van de tijd en plaats waarop het feit gepleegd zou zijn en de omstandigheden waaronder. De ambtenaar van het Openbaar Ministerie verzoekt de kantonrechter dag en tijdstip voor de terechtzitting te bepalen, waarop de griffier de zaak inschrijft op de zitting, die overigens niet gehouden hoeft te worden bij de kantongerechten, maar in de praktijk meestal wel gehouden wordt. Verdachte kan, wanneer enkel een geldboete is geëist, deze alsnog betalen (transactie) plus de dagvaardingskosten.
Sinds de invoering van het nieuwe Wetboek van Strafvordering in 1926 kan de procedure ook beginnen met een oproeping (dat wil zeggen zonder deurwaarder c.a.), mits er sprake is van ontdekking op heterdaad door een opsporingsambtenaar en mits zulks niet is uitgesloten door de minister van Justitie.
Bij niet verschijnen van de gedaagde wordt verstek verleend en het onderzoek ter terechtzitting zonder verdachte uitgevoerd. Tegen een bij verstek gewezen vonnis is verzet mogelijk.
Bij wel verschijnen van verdachte of zijn (schriftelijk) gevolmachtigde wordt het onderzoek ter terechtzitting geopend met het identiteitsverhoor van verdachte. Direct daarna kan door verdachte een verweer worden ingesteld op grond van nietigheid van de dagvaarding, niet-ontvankelijkheid van de ambtenaar van het openbaar ministerie of onbevoegdheid van de kantonrechter. Na uitspraak van de kantonrechter, eventueel op te schorten door ontijdig verklaren van het verweer, gaat bij niet geldig verklaren van het verweer de procedure verder met de voordracht door het Openbaar Ministerie: het voorlezen van de dagvaarding. Vervolgens leest de griffier het proces-verbaal van de opsporingsambtenaar voor. Dan vindt eventueel getuigenverhoor plaats, worden stukken van overtuiging overgelegd en wordt de verdachte ondervraagd. Vervolgens krijgt de ambtenaar van het openbaar ministerie het woord voor zijn beschuldigend betoog, waarop de verdachte kan antwoorden, waarop wederom de ambtenaar van het Openbaar Ministerie kan antwoorden, tot tenslotte verdachte het laatste woord krijgt, waarna het onderzoek wordt gesloten. De uitspraak volgt direct of binnen 14 dagen.
De uitspraak moet een beslissing geven over het wel of niet bewezen zijn van de feiten, de strafrechtelijke kwalificatie van die feiten, het wel of niet bewezen zijn van de schuld van verdachte van die feiten, het wel of niet bewezen zijn van de schuld van verdachte aan die feiten en de toepassing van de bij de wet bepaalde straf.
Indien een schriftelijk vonnis wordt gewezen, moet dit vonnis met redenen omkleed zijn en moet naast bovengenoemde elementen van de uitspraak bevatten: de personalia van de veroordeelde, de tenlastelegging (onder verwijzing naar de dagvaarding) met alle strafverlichtende en -verzwarende omstandigheden, de inhoud der bewijsmiddelen, voor zover zulks tot het bewijs heeft meegewerkt, de wettelijke gronden voor de opgelegde straf, de uitspraak op de vordering van de beledigde partij en de naam van de vonnissende kantonrechter.
Ook kan worden volstaan met een mondeling vonnis, tenzij verdachte of het Openbaar Ministerie een schriftelijk vonnis wil of de kantonrechter dat zelf nodig vindt.
Het mondeling vonnis wordt aangetekend in het proces-verbaal ter terechtzitting op een door de minister van Justitie voorgeschreven wijze, ingevolge het Besluit van 21 juli 1922 Ned. Stcrt. nr. 141.
Het vonnis moet op een openbare terechtzitting worden uitgesproken, c.q. worden voorgelezen.
Het proces-verbaal van de terechtzitting moet bevatten de ter terechtzitting in acht genomen vormen, hetgeen betreffende de zaak ter terechtzitting geschiedt en de zakelijke inhoud van de verklaringen van getuigen, deskundigen en verdachte.
In 1935 wordt het zogenaamde stempelvonnis mogelijk. Er is dan geen proces-verbaal van de terechtzitting nodig, maar aantekening van de opgelegde bestraffing op het kopie van de dagvaarding, evenals de eventuele afstand van hoger beroep of vernietiging van een vonnis in de hoogste instantie. Het stempelvonnis is alleen toegestaan indien:
tegen verdachte verstek is verleend of
door verdachte niets ter verdediging is aangevoerd en indien:
geen getuigen of deskundigen zijn gehoord,
geen beledigde partij zich in het geding heeft gevoegd,
geen aanvulling van de tenlastelegging heeft plaatsgevonden,
een mondeling vonnis is gewezen en
enkel een geldboete of berisping is opgelegd of teruggave aan de ouders/ voogd is gelast.
Procedures Burgerlijke zaken
1. Kantonrechter
a. Bij dagvaarding:
De procedure begint met een dagvaarding door eiser van gedaagde. Aanmelding van de zaak bij de kantonrechter en plaatsing op de zitting is wel gebruikelijk, maar niet noodzakelijk, aangezien de griffier geen verplichting heeft tot het bijhouden van een zitting. Het is mogelijk de zaak aan te melden op de zitting waartegen gedagvaard is. Bij verstek van gedaagde wordt de eis toegewezen, tenzij deze onrechtmatig of ongegrond is. Bij verstek van de eiser wordt gedaagde ontslagen voor behandeling van de rechtzaak voor het gerecht en de eiser in de kosten veroordeeld.
Procureurstelling is niet verplicht: de bedoeling van de wetgever is een snelle, mondelinge procedure ("zonder beteekening van eenige schriftelijke dingtalen", artikel 99 oud Wetboek van Burgerlijke Rechtsvordering (Rv.)) met zo mogelijk een uitspraak op dezelfde zitting. In de praktijk wordt veelal de procesgang als voor de rechtbank gevolgd met schriftelijke conclusies (van eis, verweer, het eerste verweer van de gedaagde en antwoord op het eerste verweer van de gedaagde) en wordt de zaak over meer terechtzittingen uitgerekt door verdaging.
Bij een interlocutoir vonnis (zie inv.nr 15), dat is een tussenvonnis waarbij de rechter enig bewijs, onderzoek of instructie beveelt waarvan de beslissing van het definitieve vonnis afhankelijk kan zijn, kan getuigenbewijs opgedragen worden en gerechtelijke plaatsopneming ingelast worden, enz. De terechtzittingen zijn in beginsel openbaar, tenzij belangen van partijen anders eisen. Het vonnis dient altijd op een openbare terechtzitting uitgesproken te worden, ook na behandeling met gesloten deuren. Bij het vonnis moet onderscheiden worden het uitgesproken deel en de expeditie/ afschriften.
Het vonnis wordt gebracht op het proces-verbaal van de terechtzitting (audiëntieblad)
( zie inv.nrs 1-10) conform artikel 60 Rechtsvordering.
Het uitgesproken deel bevat de namen en de woonplaatsen van partijen, de slotsom van de eventuele conclusie van het Openbaar Ministerie, de gronden van de uitspraak zowel wat betreft de feiten als het rechtspunt, de uitspraak en de naam van de kantonrechter. De expeditie bevat daarnaast de conclusies van partijen, de vermelding dat het vonnis in het openbaar is uitgesproken en de datum van de uitspraak.
Het proces-verbaal bevat de handelingen en bevindingen van de terechtzitting, de zakelijke inhoud van eis en verweer, verklaringen van getuigen en deskundigen en de uitspraak. In zaken waarvan hoger beroep kan worden ingesteld, moet een afzonderlijk proces-verbaal worden opgemaakt van de verklaringen van getuigen en deskundigen.
Het audiëntieblad bevat naast het vonnis ook de mondelinge conclusies van partijen, de verklaringen van getuigen, de beëdigingen van deskundigen en ambtenaren.
b. Bij rekest (verzoekschrift)
Arbeidszaken en huurkoopzaken
In 1907 wordt een rekestprocedure voor arbeidszaken ingevoerd. De procedure begint met een rekest van eiser aan de kantonrechter om een dag voor de behandeling van de zaak te bepalen. Het rekest bevat naam en woonplaats van partijen en mededeling van de vordering en de gronden ervoor. Het rekest wordt in een daartoe bestemd register (zie inv.nr. 41) ingeschreven. De kantonrechter stelt dag en tijdstip vast en de griffier doet daarvan mededeling aan partijen door middel van een dienstbrief, die na kennisgeving de kracht heeft van een dagvaarding. Verder verloopt de procedure als boven bij dagvaarding.
In 1936 wordt een rekestprocedure voor huurkoopzaken ingevoerd. De procedure verloopt gelijk aan die van de hierboven genoemde arbeidszaken.
Aangezien deze zaken na verwijzing op de terechtzitting komen en op die zitting een rolnummer krijgen, worden ze bij de dagvaardingszaken opgeborgen.
Overige rekestzaken
Hier zijn geen algemene regels te geven. De verschillende regelingen die de kantonrechter bevoegdheid verlenen, bevatten vaak ook de procedurele voorschriften omtrent vorm en inhoud van het rekest, horen van belanghebbenden (bijvoorbeeld in voogdijzaken) en dergelijke.
2. Kamer voor crisis-pachtzaken/ pachtkamer
De Crisispachtwet van 1932, Stbl. 301 schrijft de procedure voor. De pachter die vermindering of kwijtschelding van een pachttermijn wil, moet daartoe een verzoekschrift indienen bij het kantongerecht.
De behandeling geschiedt door de kamer voor crisis-pachtzaken, die partijen via aangetekende brief oproept en hoort. Zo spoedig mogelijk wordt een met redenen omklede beslissing genomen die schriftelijk aan partijen en eventuele andere belanghebbenden wordt meegedeeld. De kamer kan ook gebruik maken van een schikking in onderling overleg, zonder tussenkomst van de rechter.
De Pachtwet 1937, Stbl.205, regelt eveneens de procedure. De eisende partij moet een verzoekschrift indienen bij de pachtkamer van het kantongerecht in overeenstemming met procedure voor arbeidszaken. De procedure verloopt verder ook overeenkomstig aan die in arbeidszaken.
Geschiedenis van het archiefbeheer
Gedurende de jaren 40 was het kantongerecht gevestigd in het Raadhuis Groote Markt no. 17.
(tegenwoordig is het kantongerecht gevestigd aan de Vismarkt 22).
In oktober 1860 werd het nieuwe Stadhuis van Gorinchem officieel in gebruik genomen. Het gemeentebestuur kwam met de minister van Justitie overeen, dat het Rijk als medegebruiker van het Stadhuis een bijdrage in de bouwkosten zou leveren van 25.741,50 gulden.
In ruil daarvoor verleende de gemeente aan het Rijk het recht "voor de dienst van de arrondissementsrechtbank en het kantongerecht te Gorinchem of van de later binnen deze gemeente te vestigen regterlijke collegiën en ambtenaren, voortdurend, onbelemmerd en kosteloos gebruik te maken van de navolgende gedeelten van het nieuwe raadhuis, zoals die hier, volgens de vermoedelijk daaraan te geven bestemming worden opgenoemd...."waarna de opsomming van de vertrekken die voor de rechterlijke macht bestemd waren inderdaad volgde.
Op grond van deze overeenkomst had het Rijk gedurende de jaren 40 dus gratis inwoning in het Gorincumse stadhuis.
Het kantongerecht was gevestigd op de tweede verdieping van het stadhuis. Het archief van het kantongerecht was op de zolder van het stadhuis geplaatst. Het was een vrij droge zolder dus het materiaal kon goed worden bewaard en de stukken werden in redelijke tot goede staat aangetroffen. Voor zover bekend was er gedurende de jaren veertig geen gebrek aan ruimte voor het archiefmateriaal. Ook was er hier geen archivaris. Het administratief personeel hield zich dus zelf bezig met het archief.
De verwerving van het archief
Overbrenging van een overheidsarchief
Inhoud en structuur van het archief
Selectie en vernietiging
De stukken van de kantongerechten over de periode 1940 - 1949 die voor vernietiging in aanmerking kwamen, zijn vernietigd in 1976 en 1986.
Op dit tienjarenblok zijn de volgende vernietigingslijsten van toepassing geweest:
Lijst van voor vernietiging in aanmerking komende archiefbescheiden berustende onder het beheer van de griffier van het kantongerecht (1947-1985), vastgesteld bij gemeenschappelijk besluit van de Staatssecretaris van C.R.M. en de Minister van Justitie van resp. 4 en 27 februari 1981. Nrs. MMA/AR-211-028 en DORR 233/881
Lijst van voor incidentele vernietiging in aanmerking komende archiefbescheiden, over de periode 1930 tot en met 1946, zich bevindende bij de griffies van de kantongerechten. H.D.O.R.R. Nr. 821/884 van 17 mei 1984
Ordening van het archief
Zoek-instructie
Hieronder volgt een opsomming van de verschillende ingangssystemen die in deze inventaris voorkomen.
Per ingangssysteem wordt aangegeven hoe ze zijn gerangschikt en hoe er gebruikt van gemaakt kan worden.
Waar mogelijk wordt er een relatie gelegd tussen de ingangssystemen en de bijbehorende stukken.
Bij de opsomming is de volgorde van het schema zoals gebruikt in de inventaris aangehouden. Per onderdeel worden de bijbehorende ingangssystemen beschreven.
Registers vonnissen in civiele zaken (inventarisnummers 11-12)
Deze registers zijn geordend op jaar. Binnen het jaar het zijn de gegevens geordend op nummer. Bij deze nummers staan vervolgens de namen van de betrokkenen vermeld en de datum waarop het vonnis is gewezen.
Aan de hand van deze datum kunt u het vonnis terugvinden in de audiëntiebladen van de openbare terechtzittingen van burgerlijke zaken (inv.nrs. 1-10), die zijn geordend op datum van uitspraak van het vonnis
Het register (inv.nrs. 11-12) vormt dus een toegang op de audiëntiebladen (inv.nrs 1-10)
De rolnummers genoemd in het register (inv.nrs 11-12) komen rechtstreeks overeen met de rolnummers van de civiele zaken (inv.nrs 16-18).
Het register (inv.nrs. 11-12) vormt dus ook een toegang op de dossiers civiele zaken (inv.nrs. 16-18).
In het audiëntieblad (inv.nrs. 1-10) bevat alleen het vonnis. In de dossiers civiele zaken (inv.nrs 16-18) treft u naast het vonnis ook nog andere stukken aan.
Register interlocutoire vonnissen (inventarisnummer 15)
Deze registers zijn geordend op jaar. Binnen het jaar het zijn de gegevens geordend op nummer. Bij deze nummers staan vervolgens de namen van de betrokkenen vermeld en de datum waarop het vonnis is gewezen.
Aan de hand van deze datum kunt u het vonnis terugvinden in de audiëntiebladen van de openbare terechtzittingen van burgerlijke zaken (inv.nrs. 1-10), die zijn geordend op datum van uitspraak van het vonnis
Het register (inv.nrs. 15) vormt dus een toegang op de audiëntiebladen (inv.nrs 1-10)
Register vonnissen en beschikkingen van de pachtkamer (inventarisnummer 41)
Het register is geordend op datum van vonnis of beschikking. Bij deze datum staan de namen van de partijen genoemd alsmede de aard der vordering.
Daarnaast staat er een volgnummer bij de datum van vonnis of beschikking.
Als u de datum van het vonnis of beschikking weet, kunt u aan de hand van dit register het bijbehorende volgnummer opzoeken. Met behulp van dit volgnummer kunt u nu het vonnis of de beschikking opzoeken in de vonnissen en beschikkingen pachtzaken (inv.nr. 39). Deze zijn immers geordend volgens die volgnummers.
Dit register (inv.nr. 41) vormt dus een toegang op de vonnissen en beschikkingen pachtzaken (inv.nr 39).
Als u het volgnummer weet kunt u de datum van het vonnis of de beschikking opzoeken.
Met behulp van deze datum kunt u de bijbehorende audiëntiebladen pachtzaken (inv.nr 38) opzoeken. Deze zijn geordend op datum van uitspraak/zitting.
Dit register (inv.nr 41) vormt dus ook een toegang op de audiëntiebladen pachtzaken (inv.nr 38).
De informatie die te vinden is in de vonnissen en beschikkingen pachtzaken (inv.nr. 39) is uitgebreider dan de informatie in de audiëntiebladen pachtzaken.
Het register vormt geen directe toegang op de dossiers betreffende pachtzaken (inv.nrs. 33-35), maar aan de hand van de namen en data van vonnis/beschikking genoemd in het register (inv.nr 41) kunt u er wel belangrijke informatie uithalen.
Aanwijzingen voor de gebruiker
Openbaarheidsbeperkingen
Deels openbaar, deels beperkt openbaar (B). Voogdijregisters en voogdijregisterkaarten zijn openbaar.
Materiële beperkingen
Het archief kent geen beperkingen voor het raadplegen van stukken als gevolg van slechte materiële staat
Aanvraaginstructie